臺灣桃園地方法院民事裁定
                                     110年度亡字第99號 
聲  請  人  臺灣桃園地方檢察署檢察官

代  理  人  田筑云  
相  對  人  孫乃文    失蹤前最後住所：桃園市○鎮區○○                         路000號（桃園○○○○○○○○○）
上列聲請人聲請宣告死亡事件，本院裁定如下：
    主    文
准對失蹤人孫乃文（男，民國0年00月0日生，身分證統一編號
：Z000000000號，失蹤前最後住所：桃園市○鎮區○○路000號）為
宣告死亡之公示催告。
聲請人應於收受本裁定之日起十日內，將本裁定登載於新聞紙。
失蹤人孫乃文應於本公示催告揭示於法院公告處、最後登載新聞
紙之翌日起參個月內，向本院陳報現尚生存，如不陳報，本院將
宣告其為死亡。
無論何人，凡知失蹤人孫乃文之生死者，均應於上開期間內，將
其所知之事實，陳報本院。
    理    由
一、聲請意旨略以：失蹤人孫乃文係民國0年00月0日生，現年10
    1歲，於98年12月7日逕遷戶籍至桃園市○鎮區○○路000號 即
    桃園○○○○○○○○○，復因行方不明。經於100年1月6日通報為失
    蹤人口，迄今仍未尋獲，且無最近親屬可供查訪去向，迄今
    失蹤已逾3年，有戶籍資料（現戶全戶）、己身一親等資料
    、三親等資料查詢結果及失蹤人口系統資料報表各1份在卷
    可稽。失蹤人未在監所，查無入出境資料、全民健康保險投
    保紀錄及殮葬紀錄，有在監在押表、入出境資訊連結作業查
    詢結果、法務部健保資訊連結作業查詢紀錄、衛生福利部11
    0年9月1日健保桃字第1103009647號函附就醫紀錄及桃園市
    政府殯葬管理所110年8月30日桃市殯字第1100003897號函各
    1份為佐，況失蹤人並非桃園市政府社會局之安置輔導對象
    ，其雖為榮譽國民，然行蹤不明、無相關連絡資料，復查無
    領取勞工保險老年年金給付資料之紀錄，並有桃園市政府社
    會局110年5月27日桃社老字第1100045765號函、國軍退除役
    官兵輔導委員會桃園市榮民服務處110年7月16日桃市榮處字
    第1100007656號函及勞動部勞工保險局110年9月10日保普老
    字第11060133000號函可稽，應可認失蹤人自100年1月6日迄
    今失蹤已逾3年，爰依家事事件法第155 條規定，聲請裁定
    准為死亡宣告等語。
二、按失蹤人失蹤滿7 年後，法院得因利害關係人或檢察官之聲
    請，為死亡之宣告；失蹤人為80歲以上者，得於失蹤滿3 年
    後，為死亡宣告，民法第8 條第1 項、第2 項分別定有明文
    。又宣告死亡或撤銷、變更宣告死亡之裁定，利害關係人或
    檢察官得聲請之；法院准許宣告死亡之聲請者，應公示催告
    ；公示催告，應記載下列各款事項：一、失蹤人應於期間內
    陳報其生存，如不陳報，即應受死亡之宣告。二、凡知失蹤
    人之生死者，應於期間內將其所知陳報法院；前項公示催告
    ，準用第130 條第3 項至第5 項之規定。但失蹤人滿百歲者
    ，其陳報期間，得定為自揭示之日起2 個月以上，家事事件
    法第155 條、第156 條第1 、2 、3 項亦有明定。
三、經查，聲請人前揭主張之事實，業據提出上開戶籍資料、函
    文及查詢紀錄等為證，堪信聲請人主張孫乃文於100 年1月6
    日失蹤之情為真實。孫乃文於100 年1月6日失蹤時為80歲以
    上之人，其失蹤已滿3 年，現今年滿百歲，爰依前揭規定公
    示催告如主文所示。
四、依家事事件法第156 條第3 項、第130 條第3 項、第4 項，
    裁定如主文。
中　　華　　民　　國　　111 　年　　1 　　月　　7 　　日
                  家事法庭  法　官  張淑芬
上列正本證明與原本無異。
本裁定不得抗告。
中　　華　　民　　國　　111 　年　　1 　　月　　7 　　日
                            書記官  邱信璋